臺灣雲林地方法院刑事判決　　　　　　　 96年度易字第407號
公　訴　人　臺灣雲林地方法院檢察署檢察官
被　　　告　丙○○
　　　　　　　　　　國民
　　　　　　丁○○
　　　　　　　　　　國民
上列被告等因竊盜案件，經檢察官提起公訴（96年度偵字第3357
號），於本院準備程序進行中，被告就被訴事實為有罪之陳述，
經合議庭裁定由法官一人獨任進行簡式審判程序，判決如下：
    主  文
丙○○竊盜，累犯，處有期徒刑伍月，扣案小型鑰匙壹支沒收之
；又共同竊盜，累犯，處有期徒刑柒月。應執行有期徒刑拾月，
扣案小型鑰匙壹支沒收之。
丁○○共同竊盜，累犯，處有期徒刑陸月，如易科罰金，以新臺
幣壹仟元折算壹日。
    事實及理由
一、犯罪事實：
    丙○○前因違反毒品危害防制條例、竊盜等案件，經本院於
    民國94年07月07日、95年01月05日，分別以94年度易字第20
    3 號、94年度易字第298 號判決判處有期徒刑8 月、8 月確
    定，並於95年10月11日縮刑期滿執行完畢。丁○○前因違反
    毒品危害防制條例案件，經本院於95年06月15日，以95年度
    六簡字第242 號判決判處有期徒刑6 月（如易科罰金，以銀
    元300 元折算1 日）確定，並於96年02月23日縮刑期滿執行
    完畢。
(一)、丙○○基於意圖為自己不法所有之犯意，於96年06月22日中
    午12時許，在雲林縣斗南鎮斗南火車站前停車場，以其所有
    小型鑰匙1 支，竊取甲○○所使用車號VTF-989 號機車，得
    手後據為己有，供己代步使用。
(二)、丙○○與丁○○為好友，丁○○因失業缺錢花用，提議至雲
    林縣古坑鄉○○村○○路131 號楊來存住處行竊財物，經丙○○應允後，二人共同基於意圖為自己不法所有之犯意聯絡
    ，於同日下午03時30分許，由丙○○騎乘上開竊得機車，搭
    載丁○○至楊來存住處，丁○○拉開楊來存住處未上鎖之鐵
    門後，二人一同進入楊來存住處（無故侵入住宅部分，未據
    告訴），徒手竊取楊來存之鐵製拔釘器1 支、農用馬達1 個
    、水泥專用電鑽1 支、攝影機主機1 臺、監視器鏡頭1 個等
    物，得手後據為己有，正欲離去之際，為警當場查獲，並扣
    得丙○○所有鑰匙2 支。
二、程序部分：
    本件被告丙○○、丁○○所犯均為死刑、無期徒刑、最輕本
    刑為3 年以上有期徒刑以外之罪，被告丙○○、丁○○於準
    備程序中均就被訴事實為有罪之陳述，經法官告知簡式審判
    程序之旨，並聽取公訴人、被告丙○○、丁○○之意見後，
    合議庭認為適宜，依刑事訴訟法第273 條之1 第1 項規定，
    裁定進行簡式審判程序。又刑事訴訟法第159 條第1 項規定
    ：被告以外之人於審判外之言詞或書面陳述，除法律有規定
    者外，不得作為證據。惟同條第2 項例外規定：法院以簡式
    審判程序，不適用之。故本件不適用傳聞排除法則有關限制
    證據能力之相關規定。並得依同法第310 條之2 之準用同法
    第454 條之規定製作略式判決書，僅需記載犯罪事實、證據
    名稱及應適用之法條，並得以簡略方式為之。
三、認定犯罪事實所憑之證據及理由：
(一)、被害人甲○○之警詢筆錄（見警卷第8 頁至第9 頁）。證明
    ：車號VTF-989 號機車為其所使用，於96年06月22日，在雲
    林縣斗南鎮○○路斗南火車站前失竊。
(二)、被害人楊來存之子戊○○之警詢筆錄（見警卷第10頁至第11
    頁）。證明：其父楊來存在雲林縣古坑鄉○○村○○路131
    號住處內之鐵製拔釘器1 支、農用馬達1 個、水泥專用電鑽
    1 支、攝影機主機1 臺、監視器鏡頭1 個等物，於96年06月
    22日下午03時30分許，遭被告丙○○、丁○○二人所竊取，
    而為警查獲。
(三)、贓物認領保管單2 紙（見警卷第12頁、第13頁）。證明：被
    害人甲○○、楊來存之子戊○○已領回失竊之物品。
(四)、扣押物品目錄表（見警卷第14頁）。證明：被告丙○○、丁○○為警查獲時，扣得機車、鐵製拔釘器1 支、農用馬達1
    個、水泥專用電鑽1 支、攝影機主機1 臺、監視器鏡頭1 個
    等贓物，及被告丙○○所有，供其竊取機車所用之小型鑰匙
    1支。
(五)、車輛尋獲電腦輸入單（見警卷第20頁）。
(六)、照片8張（見警卷第21頁至第24頁）。
(七)、被告丙○○於警詢、檢察官面前之供述筆錄（見警卷第1 頁
    至第3 頁、96年度偵字第3357號卷第16頁至第17頁）。證明
    ：被告丙○○坦承於上揭犯罪事實(一)所示時、地，以其所有
    之扣案小型鑰匙1 支，竊取被害人甲○○使用之機車，並於
    上揭犯罪事實(二)所示時、地，夥同被告丁○○，至被害人楊
    來存住處，竊取被害人楊來存之鐵製拔釘器等物。
(八)、被告丁○○於警詢、檢察官面前之供述筆錄（見警卷第4 頁
    至第7 頁、96年度偵字第3357號卷第16頁至第17頁）。證明
    ：被告丁○○坦承於上揭犯罪事實(二)所示時、地，與被告丙○○共同竊取被害人楊來存之鐵製拔釘器等物。
(九)、被告丙○○、丁○○於本院審理時之自白。
(十)、被告丙○○、丁○○自白與上述積極證據相符，顯屬真實。
    本件事證明確，被告丙○○、丁○○之竊盜犯行堪以認定。
四、論罪科刑之理由：
(一)、核被告丙○○於犯罪事實(一)、(二)所示時、地竊取被害人甲○○、楊來存之財物，所為均係犯刑法第320 條第1 項之竊盜
    罪。又被告丙○○所犯2 次竊盜犯行，犯意各別，且係於不
    同時間、地點，竊取被害人甲○○、楊來存之財物，各行為
    間並無密接不可分之情形，無接續犯之適用，應予分論併罰
    。
(二)、核被告丁○○於犯罪事實(二)所示時、地竊取被害人楊來存財
    物，所為係犯刑法第320 條第1 項之竊盜罪。
(三)、被告丙○○與順鴻間，就犯罪事實(二)之竊盜犯行，有犯意聯
    絡及行為分擔，應依刑法第28條規定，論以共同正犯。
(四)、被告丙○○前因違反毒品危害防制條例、竊盜等案件，經本
    院於94年07月07日、95年01月05日，分別以94年度易字第20
    3 號、94年度易字第298 號判決判處有期徒刑8 月、8 月確
    定，並於95年10月11日縮刑期滿執行完畢；被告丁○○前因
    違反毒品危害防制條例案件，經本院於95年06月15日，以95
    年度六簡字第242 號判決判處有期徒刑6 月（如易科罰金，
    以銀元300 元折算1 日）確定，並於96年02月23日縮刑期滿
    執行完畢，有臺灣高等法院被告前案紀錄表在卷可稽，被告
    丙○○、丁○○於有期徒刑執行完畢後，5 年內又故意犯本
    件有期徒刑以上之罪，均應依刑法第47條第1 項規定，論以
    累犯，並各加重其刑。
(五)、本院審酌，被告丙○○前有毒品危害防制條例、藥事法、麻
    醉藥品管理條例、傷害、竊盜等犯罪前科，被告丁○○則有
    妨害家庭、麻醉藥品管理條例、賭博、毒品危害防制條例等
    犯罪前科，有臺灣高等法院被告前案紀錄表在卷可參，均素
    行不佳，且被告丙○○、丁○○均年輕力壯，不思從事正當
    工作，賺取合法收入，竟意圖以不法手段竊盜他人財物，殊
    不可取，被告丙○○前已有竊盜前科，仍不知悔改，又先後
    2 次犯本件竊盜犯行，較被告丁○○更值非難，惟被告二人
    ，犯後始終坦承犯行，態度良好，犯罪手段尚稱平和，被告
    丙○○竊取被害人甲○○機車僅係供己代步使用，並未將之
    販售得款，且其使用機車時間短暫，數小時後即為警查獲，
    失竊機車並已交被害人甲○○領回，而竊取被害人楊來存財
    物後，尚未及離去被害人楊來存住處即為警查獲，被害人楊
    來存之子戊○○亦已取回失竊財物，被告二人犯罪所生損害
    不大，犯罪所得甚微，暨被告丙○○為國中肄業，被告丁○○為國中畢業，教育程度均不高，智識淺薄，均未婚，亦無
    子女及其他一切情狀，分別量處如附表所示之刑，並定被告
    丙○○應執行之刑，被告丁○○所處之刑同時諭知易科罰金
    之折算標準。
(六)、扣案鑰匙2 支中之小型鑰匙1 支，係供被告丙○○竊取被害
    人甲○○機車所使用，且為被告丙○○所有，業據被告丙○○供述在卷，應依刑法第38條第1 項第2 款規定宣告沒收。
    另扣案鑰匙2 支中之大型鑰匙，固為被告丙○○所有，惟非
    供被告丙○○竊取被害人甲○○機車所使用，爰不予宣告沒
    收，附此敘明。
五、應適用之法律：
(一)、刑事訴訟法第273 條之1 第1 項、第299 條第1 項前段、第
     310 條之2 、第454 條。
(二)、刑法第28條、第320 條第1 項、第47條第1 項、第41條第1
    項前段、第51條第5 款、第38條第1項第2款。
(三)、刑法施行法第1條之1。
本案經檢察官乙○○到庭執行職務。
中　　華　　民　　國　　96　　年　　8 　　月　　14　　日
                  刑事第四庭    法  官 李秋瑩
以上正本證明與原本無異。
如不服本判決，應於判決送達後10日內向本院提出上訴狀（須附
繕本）。
                                書記官　邱明通
中　　華　　民　　國　　96　　年　　8 　　月　　14　　日
附錄本案論罪科刑法條全文：
刑法第 320條第1項：
意圖為自己或第三人不法之所有，而竊取他人之動產者，為竊盜
罪，處5年以下有期徒刑、拘役或500元以下罰金。
